```{r message = FALSE, warnings = FALSE}
library(igraph)
library(ggrepel)
library(gridExtra)
library(patchwork)
library(magrittr)
library(randomcoloR)
library(tidyverse)
library(wnominate)
```

# Codificação dos votos em VENCEDOR ou VENCIDO

```{r message = FALSE}
votos <- read_csv("../data/votos.csv")

# AU (ministro ausente) -> AU
# NI (not in legis) -> NI
# Se voto é igual ao resultado -> VENCEDOR
# Caso contrário -> VENCIDO
classifica_voto = function(voto, resultado)
{
  case_when(voto == "AU" ~ voto,
            voto == "NI" ~ voto,
            voto == resultado ~ "VENCEDOR",
            voto != resultado ~ "VENCIDO")
}

# Classifica os votos de cada ministro
for(jj in 13:41) 
{
  votos[,jj] <- classifica_voto(unlist(votos[,jj]), votos$RESULTADO)
}
``` 

# Análise de grafo de votos

```{r message = FALSE}
votos_g <- read_csv("../data/votos.csv")
votos_g = votos_g[,13:41]
classifica_presente = function(voto)
{
  case_when(voto == "AU" ~ 0,
            voto == "NI" ~ 0,
            TRUE ~ 1)
}
for(jj in 1:ncol(votos_g)) 
{
  votos_g[,jj] <- classifica_presente(unlist(votos_g[,jj]))
}
idx_ministros = which(colSums(votos_g) >= 11)

aux = votos %>% 
  select(names(idx_ministros)) %>% 
  as.matrix()
idx_votos = which(rowSums(aux == "VENCIDO") > 0)

m_votos = votos_g[idx_votos, idx_ministros] %>% 
  as.matrix()
nomes_ministros = colnames(m_votos)
ministros = nomes_ministros %>% gsub("[a-z]", "", .)
n_ministros = length(ministros)
adj_ministros = matrix(NA, 
                         nrow = n_ministros, 
                         ncol = n_ministros)
for(ii in 1:n_ministros)
{
  for(jj in 1:n_ministros)
  {
    adj_ministros[ii, jj] = sum(m_votos[,ii]*m_votos[,jj])
    adj_ministros[jj, ii] = adj_ministros[ii, jj]
  }
}
rownames(adj_ministros) = ministros
colnames(adj_ministros) = ministros

grafo_ministros = (adj_ministros >= 11) %>% 
  graph_from_adjacency_matrix(mode = "undirected",
                              diag = FALSE)
grafo_ministros %>% 
  diameter(directed = FALSE)

centralidade_ministro = (
  grafo_ministros %>% 
  eigen_centrality(directed = FALSE, scale = TRUE)
)$vector

cores = heat.colors(6)[cut(centralidade_ministro, 6)]
plot(grafo_ministros, 
     vertex.size = 20,
     vertex.shape = "rectangle",
     vertex.color = cores)
```

# Preparo dos dados para uso do W-nominate

```{r message = FALSE}
# Transforma dados em variáveis categóricas
for(jj in c(2,4,7:41)) votos[,jj] <- votos[,jj] %>%  unlist() %>% as.factor()

# m_votos: matriz de votos
m_votos = votos[,13:41] %>% 
  t() %>% 
  as.matrix()
ministros = row.names(m_votos)

# legis_data: características dos ministros
legis_data <- read_csv("../data/legis_data.csv") %>% 
  as.matrix()
```

# Ajuste do W-nominate

```{r message = FALSE}
votacoes <- matrix(votos$RP, 1, length(votos$RP))
rc_total <- rollcall(m_votos, 
                     yea = c("VENCEDOR"), 
                     nay = c("VENCIDO"),
                     missing = c("AU", "NA"),
                     notInLegis = "NI",
                     legis.names = ministros,
                     vote.names = votacoes,
                     legis.data = legis_data,
                     desc = "Votos RP's STF nos anos de 1978 a 1988.",
                     source = "Fabiana Luci de Oliveira")
rc_total
# número de votos usados no modelo por categoria em legis.data
summary(rc_total$legis.data) 

result_total <- wnominate(rc_total,
                          polarity = c(2,2,2),
                          dims = 3,
                          minvotes = 11)
# resumo do ajuste do W-nominate
summary(result_total)
```

# Construção de medidas de performance dos ministros

```{r message = FALSE}
performance_ministros = result_total$legislators %>% 
  select(magistratura, correctYea, wrongYea, wrongNay, correctNay, CC) %>% 
  mutate(total = correctYea + wrongYea + wrongNay + correctNay,
         acuracia = (correctYea + correctNay)/(total),
         sensibilidade = correctYea/(correctYea + wrongNay),
         especificidade = correctNay/(correctNay + wrongYea),
         VPP = correctYea/(correctYea+wrongYea),
         VPN = correctNay/(correctNay+wrongNay),
         espec_compl = 1 - especificidade
  ) %>% 
  rownames_to_column(var = "ministro") %>% 
  arrange(desc(espec_compl)) %>% 
  na.omit()
```
  
# Taxa de falsos positivos do modelo por ministro

```{r message = FALSE}
performance_ministros %>% 
  ggplot(aes(x = reorder(ministro, -espec_compl), 
             y = espec_compl)) + 
  geom_col(fill = "dodgerblue") +
  labs(title ="", y = "1-especificidade", x="Ministro") + 
  geom_text(aes(label=round(espec_compl, 2)), vjust = -0.3, size=3.5) +
  theme(axis.text.x = element_text(angle = 90, hjust = 1))
```

# Construir mapa dos pontos ideais de cada ministro

```{r message = FALSE}
proj_ministros = result_total$legislators %>% 
  filter(!is.na(coord1D)) %>% 
  select(ministro, 
         X1 = coord1D, X2 = coord2D, X3 = coord3D,
         magistratura, indicacao, politica) %>% 
  as_tibble() %>% 
  gather(key = "dim", value = "coord", starts_with('X')) %>% 
  mutate(dim = as.factor(dim))
``` 

# Gráfico dos pontos ideais de cada ministro por indicação presidencial

```{r message = FALSE, warning = FALSE}
ggplot(proj_ministros, 
       aes(x=dim, y=coord, fill=indicacao, colour=indicacao)) + 
  geom_dotplot(binaxis='y', stackdir='center', stackratio=1, dotsize=0.5) +
  labs(fill = "Indicação presidencial", colour = "Indicação presidencial")+
  geom_text_repel(aes(label = ministro), size = 2.5, angle = 20)+
  labs(title = " Coordenadas dos ministros por indicação presidencial", 
       x = "dimensão", 
       y = "coordenada")+
  scale_x_discrete(limits=c("X3", "X2", "X1"))+
  coord_flip()
``` 

# Gráfico dos pontos ideais de cada ministro por carreira pregressa

```{r message = FALSE, warning = FALSE}
p_magistratura = ggplot(proj_ministros, 
       aes(x=dim, y=coord, fill=magistratura, colour=magistratura)) + 
  geom_dotplot(binaxis='y', stackdir='center', stackratio=1, dotsize=0.5) +
  labs(fill = "Magistratura", colour = "Magistratura")+
  geom_text_repel(aes(label = ministro), size = 2.5, angle = 20)+
  labs(title = " Coordenadas dos ministros por carreira na magistratura", 
       x = "dimensão", 
       y = "coordenada")+
  scale_x_discrete(limits=c("X3", "X2", "X1"))+
  coord_flip()

p_politica = ggplot(proj_ministros, 
       aes(x=dim, y=coord, fill=politica, colour=politica)) + 
  geom_dotplot(binaxis='y', stackdir='center', stackratio=1, dotsize=0.5) +
  labs(fill = "Carreira política", colour = "Carreira política")+
  geom_text_repel(aes(label = ministro), size = 3, angle = 20)+
  labs(title = " Coordenadas dos ministros por carreira política", 
       x = "dimensão", 
       y = "coordenada")+
  scale_x_discrete(limits=c("X3", "X2", "X1"))+
  coord_flip()

p_magistratura/p_politica
```
